【裁判字號】    97,附民,23
【裁判日期】    970428
【裁判案由】    請求損害賠償
【裁判全文】
臺灣屏東地方法院民事判決              97年度附民字第23號
原    告    丙○○
被    告    甲○○
            乙○○
上列當事人間請求侵權行為損害賠償等事件，本院於民國97年4
月14日言詞辯論終結，判決如下：
    主      文
被告甲○○、乙○○應連帶給付原告新臺幣貳拾壹萬壹仟零柒拾
貳元，及自民國九十七年三月二十八日起至清償日止，按週年利
率百分之五計算之利息。
本判決第一項得假執行。
    事實及理由
一、原告起訴主張：被告甲○○、乙○○與不詳姓名之人數名，
    共同於民國95年6 月4 日凌晨1 時18分許，在屏東市○○路
    1418號商家之停車場內，將原告所管理之車號9589-JM 號自
    用小客車部分車體、鈑金及配件砸毀，致原告因支出修車費
    用而受有損害，爰依侵權行為之法律關係提起本訴。聲明：
    (一)被告應給付原告新臺幣（下同）211,072 元及自97年3 月
    28日即起訴狀繕本送達翌日起至清償日止，按週年利率5 ％
    計算之利息。(二)請准供擔保宣告假執行。
二、被告答辯：被告對於原告主張被告等之毀損行為及所生原告
    財產上損害均不爭執，然請求分期清償云云。聲明：原告之
    訴駁回。
三、兩造不爭執事項：
  (一)本院97年度易字第160 號刑事案件卷證、卷附附民原告丙○○提出估價單均為真正。
  (二)臺灣屏東地方法院檢察署95年度偵字第5369號起訴書所載被
    告甲○○、乙○○等人所為侵權行為事實為真正。
  (三)本件附民原告丙○○就被告甲○○、乙○○等人所為前開侵
    權行為造成車號9589-JM 號自用小客車受損，因支出修車費
    用211,072 元而受有損害。
  (四)如被告甲○○、乙○○應對附民原告丙○○負損害賠償責任
    ，其利息之計算均應自民國97年3 月28日即最後收受繕本被
    告送達日之翌日起算。
四、本件之爭點：
    被告甲○○、乙○○得否請求分期清償。
五、本院之判斷：
  (一)原告主張被告甲○○、乙○○與不詳姓名之人數名，共同於
    95年6 月4 日上午1 時18分許，在屏東市○○路1418號商家
    之停車場內，將原告所管理之車號9589-JM 號自用小客車部
    分車體、鈑金及配件砸毀，致原告因支出211,072 元修車費
    用而受有損害，除有本院97年度易字第160 號刑事案件卷內
    證人王志信之證詞及現場照片，並據原告提出估價單1 紙為
    證，復為被告甲○○、乙○○於本院審理時所不爭執，應認
    為真正。
  (二)按因故意或過失，不法侵害他人之權利者，負損害賠償責任
    ；數人共同不法侵害他人之權利者，連帶負損害賠償責任，
    民法第184 條第1 項前段、第185 條第1 項分別定有明文。
    被告甲○○、乙○○因前開共同侵權行為致原告丙○○受有
    211,072 元之損害，應負賠償責任。茲被告等空言請求分期
    清償，於法尚屬無據。
六、從而，本件原告本於侵權行為之法律關係，請求被告給付21
    1,072 元，及自97年3 月28日即最後收受繕本之被告送達翌
    日起至清償日止，按週年利率百分之5 計算之利息，為有理
    由，應予准許。
七、本件命被告對原告給付之金額，未逾500,000 元，應依職權
    為准予假執行之宣告。
八、原告依刑事訴訟法第487 條規定，於刑事訴訟程序提起本件
    附帶民事損害賠償訴訟，依法無應繳納裁判費用之規定，爰
    不另為裁判費用負擔之諭知（臺灣高等法院95年12月13日95
    年法律座談會結論參照）。
九、本件事證已臻明確，兩造其餘主張、陳述及立證方法，經核
    於判決不生影響，爰不逐一論述。
十、據上論結，原告之訴為有理由，依民事訴訟法第78條、第85
    條第2 項、第389 條第1 項第5 款，判決如主文。
中    華    民    國    97    年    4     月    28    日
                      刑事第二庭  法  官  陳松檀
以上正本證明與原本無異。
本判決非對於刑事訴訟之判決有上訴時不得上訴。
中    華    民    國    97    年    4     月    28    日
                                  書記官  林祥玉


司法院資訊處製作；財團法人民間司法改革基金會備份。
